JULIO ANDRES CARIAJANO REYES

Perfil Profesional:

Ingeniero en Sistemas con trayectoria en el diseño y desarrollo de soluciones tecnológicas. Mi experiencia incluye proyectos de tecnología, la gestión eficiente de proyectos TI, así como la administración de infraestructuras. Me apasiona el continuo aprendizaje y siempre implemento las mejores prácticas para proteger los activos digitales. Poseo habilidades en lenguajes de programación, así como experiencia en bases de datos, administración de sistemas operativos y administración de redes de dispositivos. Mi objetivo es evolucionar profesionalmente en un ambiente de trabajo armonioso, donde pueda enfrentar desafíos y continuar con mi desarrollo personal, priorizando siempre la colaboración y participación en equipo. Link porfolio: https://juliocariajano.vercel.app/

EDUCACIÓN

Superior:

Universidad Luis Vargas Torres - Ecuador

Ingeniero en Sistemas Informáticos SAP Certified Associate - ABAP with SAP NetWeaver 7.50

DATOS PERSONALES

Apellidos y Nombres:

Cariajano Reyes Julio Andrés Lugar de Nacimiento:

Sto dgo de Clrds. Ecuador

Lugar de Residencia:

Plasencia, Cáceres, España

Fecha de Nacimiento:

16 de Abril de 1986.

Nacionalidad:

Ecuatoriana

NIE:

Z1498757J

Portfolio:

https://juliocariajano.vercel.app/

CONTACTO

Telefono: 613859300 Correo Electrónico: juliocariajano@gmail.com

COMPETENCIAS

- ✓ Habilidades Técnicas
- ✓ Comunicación Efectiva
- Administración de Redes
- Capacidad de Adaptación
- Administración de Bases de Datos
- Sistemas operativos
- Desarrollo de software
- Capacidad de interpretación y visualizacion de Datos

HABILIDADES

- ✓ Abap, Badis, Dynpros, POO.
- ✓ Power BI,
- Redes y telecomunicaciones
- Javascript
- ✓ y visualizacion de Datos
- ✓ Reactis,
- ✓ Nodejs,
- Redux,
- Base de datos,

CURSOS REALIZADOS

✓ Formación Desarrollador Abap. Experis Academy Education Partner de SAP.

Certified Application Associate Abap

SAP Certified Associate - ABAP with SAP NetWeaver 7.50.

✔ Bootcamp de especialización en Desarrollo de Software Full Stack

Base de datos: Postgresql, Mysql, MongoDb

Backend: Nodejs, Express js, Sequelize

Frontend: Javascript, Reactjs, Redux, Redux toolkit,

Argentina, Buenos Aires. SOY HENRY BOOTCAMP 800 horas

- ✔ Power Bi Excel Avanzado
 - **Data Edu Academy**
- Certificación Internacional en Redes- Mikrotik MTCNA Academy-Expert
- Certificación Internacional en Redes y Mikrotik MTCRE Academy-Expert

EXPERIENCIA LABORAL

Desarrollador Full Stack - Quito - Startup Ikigai-Ecuador

Agosto 2022 a Enero 2023

Creación de modelos en postgresql, mysql desarrollo de apis en nodejs, express js, sequelize, desarrollo de frontend en reactjs, material ui, redux, creación controladores, servicios, rutas, interfaces de usuario con reactjs, tailwind, redux toolkit.

Hospital Móvil 2 Quito-Ecuador.

Analista de Estadística y Tecnología

01 de Diciembre del 2017 a Julio 2021.

Gestión de Incidentes y Mantenimiento Preventivo. Gestión del inventario de hardware y software, manteniendo un registro actualizado de todos los dispositivos y licencias en uso, mantenimiento y respaldo de base de datos. Resolución de Problemas y Soporte Técnico:

Análisis de Datos Perfil Epidemiológicos: Recolecte, depuré y analicé datos de pacientes, registros de procedimientos y atenciones de paciente para elaborar perfiles epidemiológicos con cuadros estadísticos de atenciones y productividad de la cartera de servicios.

Responsable de Portal de Compras Públicas: Administré el portal de compras publicas SOCE y catalogo electrónico

Dts Redes y telecomunicaciones. Santo Domingo-Ecuador

Abril 2014 a Noviembre 2017

Actividades Realizadas:(Jefe Operativo de proyectos)

Diseño y Configuración de Redes.

Implementación de Sistemas de Comunicación Unificada:

Gestión de Incidentes y Mantenimiento Preventivo:

Optimización de Rendimiento de Redes.